臺灣花蓮地方法院刑事判決             100年度交易字第58號
公  訴  人  臺灣花蓮地方法院檢察署檢察官
被      告  柯志豪
上列被告因過失致死案件，經檢察官提起公訴（100年度偵字第1
978 號），被告於準備程序進行中為有罪之陳述，經告知簡式審
判程序之旨，並聽取當事人之意見後，本院裁定由受命法官獨任
進行簡式審判程序，並判決如下：
    主      文
柯志豪犯過失致人於死罪，處有期徒刑拾月。緩刑貳年，並應於
判決確定後壹年內，向執行檢察官指定之政府機關、政府機構、
行政法人、社區或其他符合公益目的之機構或團體提供壹佰小時
之義務勞務，緩刑期間付保護管束。
    事      實
一、柯志豪於民國 99年10月12日晚間6時51分許，駕駛車牌號碼
     083-CJB號普通重型機車，沿花蓮縣新城鄉○里村○里○街
    由南往北方向行駛，嗣行經該街與同街 148巷口交叉路口處
    時，其本應注意汽車行駛時，駕駛人應注意車前狀況，並隨
    時採取必要之安全措施；以及汽車行經未劃設行人穿越道之
    交岔路口，遇有行人穿越道路時，無論有無交通指揮人員指
    揮或號誌指示，均應暫停讓行人先行通過，而依當時情形，
    天候雖屬陰天，但夜間有照明、柏油路面乾燥無缺陷亦無障
    礙物，視距良好，並無不能注意之情事，其竟疏未注意，駕
    駛上開車輛經過上開交叉路口處時，適林揭傳酒後亦未注意
    右方來車並小心通行，即穿越該處馬路，柯志豪因而撞及林
    揭傳，致林揭傳倒地，經送往財團法人佛教慈濟綜合醫院急
    救，仍因顱內出血不治死亡。柯志豪於事故發生後，在未有
    偵查犯罪職權之公務員發覺前，於員警前往現場處理時在場
    ，當場承認為肇事人，對於未發覺之犯罪自首而接受裁判。
二、案經林揭傳之兄林隆及林崑明提起告訴及臺灣花蓮地方法
    院檢察署檢察官相驗後自動檢舉偵查起訴。
    理      由
壹、程序方面：
    查本件被告柯志豪所犯者非死刑、無期徒刑、最輕本刑為 3
    年以上有期徒刑之罪，或高等法院管轄第一審之案件，被告
    於本院準備程序中，就被訴事實為有罪之陳述，經告以簡式
    審判程序之旨，並聽取檢察官、被告之意見後，本院業已依
    刑事訴訟法第273條之1第 1項之規定，裁定進行簡式審判程
    序，是本件之證據調查，依刑事訴訟法第273條之2規定，不
    受同法第159條第 1項、第161條之2、第161條之3、第163條
    之1及第164條至第170條規定之限制，合先敘明。
貳、實體方面：
一、前開事實，業據被告於警詢、偵查時及本院審理中自白不諱
    ，並有道路交通事故調查報告表（一）、（二）、道路交通
    事故現場圖、道路交通事故現場草圖、慈濟醫院檢驗報告、
    報案紀錄單、現場照片29張及慈濟醫院診斷證明書附卷可稽
    。且被害人林揭傳因本件車禍受有前揭傷害於送醫後不治死
    亡之事實，業經臺灣花蓮地方法院檢察署檢察官督同法醫師
    相驗明確，並有相驗筆錄、臺灣花蓮地方法院檢察署相驗屍
    體證明書、法醫驗斷書及相驗屍體照片18幀在卷可憑，足認
    被告自白與事實相符，應堪採信。按汽車行駛時，駕駛人應
    注意車前狀況，並隨時採取必要之安全措施；汽車行經未劃
    設行人穿越道之交岔路口，遇有行人穿越道路時，無論有無
    交通指揮人員指揮或號誌指示，均應暫停讓行人先行通過，
    道路交通安全規則第94條第 3項、第103條第3項分別定有明
    文。依上開道路交通事故調查報告表（一）所示，當時天候
    雖屬陰天，然夜間有照明，柏油路面、乾燥、無缺陷、無障
    礙物、視距良好等並無不能注意之情事，詎被告於上揭時、
    地駕駛車輛，應注意能注意而不注意上開規定，竟疏未注意
    車前狀況，以致肇事，被告之行為自有過失，且被告之過失
    行為與被害人林揭傳死亡之結果間具有相當因果關係，臺灣
    省花東區車輛行車事故鑑定委員會鑑定意見書與國立澎湖科
    技大學鑑定報告亦同此見解。至被害人林揭傳酒後未注意右
    方來車而小心通行，雖與有過失，然此尚不得免除被告之過
    失。是本件事證已臻明確，被告犯行洵堪認定，自應依法論
    科。
二、核被告所為，係犯刑法第276條第1項過失致死罪。被告於本
    件車禍事故發生後，在有偵查犯罪職權之公務員未發覺其為
    嫌疑人前，主動向據報前往處理之警員告知其係肇事者等情
    ，有花蓮縣警察局道路交通事故肇事人自首情形紀錄表 1紙
    附卷可參，是被告對偵查機關尚未發覺之犯罪自首而接受裁
    判，爰依刑法第62條前段之規定減輕其刑。爰審酌被告因駕
    車疏忽而肇事，致生被害人死亡之結果，以及其就本件車禍
    應負之過失比例與被害人之與有過失比例，又其無前科，素
    行良好，有臺灣高等法院被告前案紀錄表 1紙在卷供參，且
    犯後坦承犯行，態度良好等一切情狀，量處如主文所示之刑
    。又被告未曾受有期徒刑以上刑之宣告，已如前述，因一時
    失慮並疏於注意，致涉本案犯行，且其犯後態度良好，已與
    先行賠償被害人家屬新臺幣（下同） 160萬元之財團法人汽
    車交通事故特別補償基金達成和解，按月分期給付 4,000元
    ，此有匯款單在卷可考，被告經此科刑之教訓，當知所警惕
    ，而無再犯之虞，本院認其所受刑之宣告以暫不執行為適當
    ，併宣告緩刑2年，並依同法第74條第2項第 5款規定命其於
    判決確定後 1年內，向執行機關指定之公益團體、地方自治
    團體或社區提供義務勞務100小時。另並依同法第93條第1項
    第 2款規定宣告在緩刑期內付保護管束，俾能由觀護人予以
    適當督促，並發揮附條件緩刑制度之立意及避免短期自由刑
    執行所肇致之弊端，以期符合本件緩刑目的。
據上論斷，應依刑事訴訟法第273條之1第 1項、第299條第1項前
段，刑法第276條第1項、第62條前段、第74條第1項第1款、同條
第2項第 5款、第93條第1項第2款，刑法施行法第1條之1第1項、
第2項前段，判決如主文。
本案經檢察官張依琪到庭執行職務。
中    華    民    國   100    年    10    月    21    日
                  刑事第一庭    法  官  劉柏駿
以上正本證明與原本無異。
如不服本判決應於收受判決後10日內向本院提出上訴書狀，並應
敘述具體理由。其未敘述上訴理由者，應於上訴期間屆滿後20日
內向本院補提理由書(均須按他造當事人之人數附繕本)「切勿逕
送上級法院」。
中    華    民    國   100    年    10    月    21    日
                            書記官
附錄本案論罪科刑法條全文
刑法第276條
因過失致人於死者，處2年以下有期徒刑、拘役或2千元以下罰金
。
從事業務之人，因業務上之過失犯前項之罪者，處5年以下有期
徒刑或拘役，得併科3千元以下罰金。